臺灣宜蘭地方法院刑事判決
公　訴　人　臺灣宜蘭地方法院檢察署檢察官
被　　　告　甲○○
　　　　　　　　　　（另案在臺灣宜蘭監獄執行中）
指定辯護人　本院公設辯護人乙○○
上列被告因違反槍砲彈藥刀械管制條例等案件，經檢察官提起公
訴（95年度偵字第3441號、95年度毒偵字第972 號），本院判決
如下：
    主  文
甲○○未經許可，寄藏其他可發射子彈具有殺傷力之槍枝，累犯
，處有期徒刑參年貳月，併科罰金新臺幣伍萬元，罰金如易服勞
役，以新臺幣參仟元折算壹日，扣案仿BERETTA廠M9 型半自動改
造手槍（槍枝管制編號：0000000000號，含彈匣壹個）壹把、直
徑8.98mm土造子彈伍顆均沒收；又施用第二級毒品，累犯，處有
期徒刑陸月，扣案吸食器壹組、玻璃球參顆、提撥管壹支及分裝
袋貳拾柒個均沒收。應執行有期徒刑參年陸月，併科罰金新臺幣
伍萬元，罰金如易服勞役，以新臺幣參仟元折算壹日，扣案仿BE
RETTA廠M9 型半自動改造手槍（槍枝管制編號：0000000000號，
含彈匣壹個）壹把、直徑8.98mm土造子彈伍顆、吸食器壹組、玻
璃球參顆、提撥管壹支及分裝袋貳拾柒個均沒收。
    事  實
一、甲○○前因贓物案件，經本院94年度易字第19號判決判處有
    期徒刑3月確定，甫於民國94年7月11日易科罰金執行完畢；
    復因施用毒品案件，經觀察、勒戒後，認無繼續施用毒品傾
    向，由臺灣宜蘭地方法院檢察署檢察官以94年度毒偵緝字第
    74、75號及94年度毒偵字第743 號為不起訴處分確定；又因
    施用第二級毒品案件，經臺灣基隆地方法院94年基簡字第10
    38號判決判處有期徒刑4月確定，於95年3月7 日易科罰金執
    行完畢；再因連續施用第一級毒品案件，經本院於95年3月8
    日以94年度訴字第432號判決判處有期徒刑1年2 月確定，尚
    未執行完畢，猶不知悔改，於前開觀察、勒戒執行完畢後 5
    年內，基於反覆施用第二級毒品安非他命之單一行為決意，
    自95年3月8日前案判決後起（起訴書誤載為95年3 月24日）
    至同年9 月13日晚間10時許止，接連在其宜蘭縣五結鄉○○
    村○○路○段1 巷16號及宜蘭縣五結鄉○○○路19號11樓之7
    等住、居處，施用第二級毒品安非他命多次。又甲○○前於
    92年10月間，在宜蘭縣羅東鎮○○街498號5樓之1陳志麟（
    已歿）住處，受陳志麟之託，代其保管均具殺傷力之仿BERE
    TTA廠M9型半自動改造手槍（槍枝管制編號：0000000000 號
    ，含彈匣1個）1把及直徑8.98mm土造子彈7 顆，並將該槍、
    彈先後寄藏於上開中正路及孝威南路住、居處，迄95年9 月
    14 日下午1時50分許，為警搜索查獲，除扣得上開槍、彈外
    ，並扣得其所有，供施用前揭毒品所用之吸食器1 組、玻璃
    球3 顆、提撥管1支及分裝袋27個，始悉上情。
二、案經宜蘭縣警察局移送臺灣宜蘭地方法院檢察署檢察官偵查
    起訴。
    理  由
一、認定犯罪事實所憑之證據及理由：
    上開犯罪事實業據被告甲○○坦承不諱，並有陳志麟個人基
    本資料查詢結果1 紙、緝獲現場照片10張（警0000000000號
    卷第5頁、第13-17頁）、慈濟大學濫用藥物檢驗中心檢驗總
    表、宜蘭縣警察局少年隊偵辦毒品案件嫌犯尿液送驗編號、
    姓名對照表各1紙（警0000000000號卷第12-13頁）、扣案槍
    枝1 把（含彈匣1個）、子彈7顆、吸食器1組、玻璃球3顆、
    提撥管1支及分裝袋27 個等書、物證可資佐證。扣得之手槍
    及子彈經送內政部警政署刑事警察局鑑定結果，認送鑑手槍
    1把（槍枝管制編號：0000000000號）係仿BERETTA廠M9型半
    自動手槍製造，換裝土造金屬槍機而成之改造手槍，機械性
    能良好，可擊發適用之子彈，具殺傷力；送鑑子彈7 顆，均
    係直徑 8.98mm金屬彈頭之土造子彈，經試射2顆，均可擊發
    ，認具殺傷力，有該局95年9月28日刑鑑字第0950140540 號
    槍彈鑑定書1 份在卷可稽（偵3441號卷第9-11頁），足認被
    告任意性自白與事實相符，其施用第二級毒品安非他命，並
    受寄藏上開具殺傷力槍、彈之事證明確。
二、論罪科刑之理由：
（一）被告前於94年間因施用毒品案件，經觀察、勒戒後，認無
      繼續施用毒品傾向於94年8月8日出所，並獲臺灣宜蘭地方
      法院檢察署檢察官94年度毒偵緝字第74、75號及94年度毒
      偵字第743 號為不起訴處分確定，有臺灣高等法院被告前
      案紀錄表在卷可考（本院卷第4-12頁）。又被告雖自95年
      3月8日前案判決後起至同年9月13 日晚間10時許止，接連
      施用安非他命數次，然觀諸毒品危害防制條例第2條第1項
      所稱之「成癮性、濫用性」及第20條揭示之觀察、勒戒先
      行主義可知，該條例第10條所稱之「施用」，在本質上含
      有反覆成習之意涵，且本件被告前經觀察、勒戒及刑之宣
      告數次，有上開前案紀錄可佐，仍無法自拔，再度施用安
      非他命多次，顯已吸食成癮，而對毒品有相當之依賴性，
      若將其施用行為分別割裂評價為數罪，將導致重複評價、
      刑度超過罪責之危險，是以其反覆成習之施用，在行為概
      念上，應評價為包括一罪之集合犯。被告於觀察、勒戒執
      行完畢後5 年內再犯本件，且其施用毒品之單一行為決意
      延續至95年7月1日刑法修正施行後，不生新、舊法比較之
      問題，是其所為係犯毒品危害防制條例第10條第2 項之施
      用第二級毒品罪。其持有毒品之低度行為應為施用毒品之
      高度行為所吸收，不另論罪。
（二）按刑事法所定之「持有」行為乃屬繼續犯，雖其行為之初
      始係在舊法時期，倘其行為之終了已在新法施行之後，即
      應適用新法，不生新、舊法比較適用問題。本件被告自92
      年10月間受託寄藏上開具殺傷力之槍、彈後即持有至95年
      9月14日，其行為終了日係於94年1月26日槍砲彈藥刀械管
      制條例修正施行後，亦係於95年7月1日修正刑法施行後，
      均應適用修正後之新法，亦無新、舊法比較問題，是核被
      告所為係犯槍砲彈藥刀械管制條例第8條第4項未經許可持
      有可發射子彈具有殺傷力之槍枝罪及同條例第12條第4 項
      未經許可持有子彈罪。其持有槍枝、子彈之低度行為，應
      為寄藏之高度行為所吸收，均不另論罪。
（三）被告1行為同時觸犯槍砲彈藥刀械管制條例第8條第4 項未
      經許可寄藏可發射子彈具有殺傷力之槍枝罪及同條例第12
      條第4 項未經許可寄藏子彈罪，為想像競合犯，應從較重
      之未經許可寄藏可發射子彈具有殺傷力之槍枝罪處斷。所
      犯施用第二級毒品罪及未經許可寄藏可發射子彈具有殺傷
      力之槍枝罪，犯意各別，行為互殊，應予分論併罰。
（四）被告前因贓物案件，經本院94年度易字第19號判決判處有
      期徒刑3月確定，甫於民國94年7月11日易科罰金執行完畢
      ，有臺灣高等法院被告前案紀錄表在卷可考（本院卷第4-
      12 頁），其於徒刑執行完畢5年內故意再犯本件有期徒刑
      以上之罪，為累犯，應依刑法第47條加重其刑。
（五）爰審酌被告犯後坦認犯行，態度尚稱良好，惟持有槍枝、
      子彈之時間甚久，對社會治安及公眾安全有不良之影響，
      且前有數次施用毒品之前案紀錄，再犯本件，顯見其自制
      能力之不足，及高職肄業之智識程度等情狀，分別量處如
      主文所示之刑，及就所處罰金部分，諭知易服勞役之折算
      標準，併定應執行之刑。
（六）扣案具殺傷力之仿BERETTA廠M9 型半自動改造手槍（槍枝
      管制編號：0000000000號，含彈匣1個）1把及直徑8.98mm
      土造子彈5顆均為違禁物，應依刑法第38條第1項第1 款之
      規定宣告沒收。經試射之土造子彈2 顆，其彈藥部分因擊
      發而燃燒殆盡，其餘部分亦裂解為彈頭及彈殼，不具殺傷
      力，非屬違禁物，無庸宣告沒收。又扣案之吸食器 1組、
      玻璃球3顆、提撥管1支及分裝袋27個，均係被告所有供施
      用毒品所用之物，業據其供承在卷（本院卷第36頁），爰
      依刑法第38條第1項第2款規定宣告沒收之，至研磨器1 台
      因無證據顯示係供被告施用毒品所用，爰不宣告沒收之。
據上論斷，應依刑事訴訟法第299條第1項前段，槍砲彈藥刀械管
制條例第8 條第4項、第12條第4項，毒品危害防制條例第10條第
2項，刑法第11條前段、第42條第3項、第47條第1項、第55 條、
第38條第1項第1款、第2款，第51條第5款，判決如主文。
本案經檢察官吳廣莉到庭執行職務。
中　　華　　民　　國　　96　　年  　1　　月　 　10　　日
                  刑事第二庭審判長法  官  黃永勝
                                  法  官  陳嘉年
                                  法  官  楊坤樵
以上正本證明與原本無異。
如不服本判決應於收受本判決後10日內向本院提出上訴書狀，其
未敘述上訴理由者，並得於提起上訴後10日內向本院補提理由書
狀(均須按他造當事人之人數附繕本)「切勿逕送上級法院」。
                                  書記官  謝佩欣
中　　華　　民　　國　　96　　年　　1 　　月　　12　　日
附錄本案論罪科刑法條全文：
槍砲彈藥刀械管制條例第8條第4項
未經許可，持有、寄藏或意圖販賣而陳列第 1 項所列槍枝者，處
 3 年以上10年以下有期徒刑，併科新臺幣700萬元以下罰金。
槍砲彈藥刀械管制條例第12條第4項
未經許可，持有、寄藏或意圖販賣而陳列子彈者，處 5 年以下有
期徒刑，併科新台幣 300 萬元以下罰金。
毒品危害防制條例第10條第2項
施用第二級毒品者，處 3 年以下有期徒刑。
